---
title: "EpiSODE outbreak report"
format:
  html:
    embed-resources: true
    toc: false
    theme: cosmo
params:
  data_path: "report_data.rds"
---

```{r setup, include=FALSE}
knitr::opts_chunk$set(echo = FALSE, warning = FALSE, message = FALSE)
library(EpiSODE)
library(ggplot2)
d <- readRDS(params$data_path)
obj <- d$obj
lang <- if (is.null(d$lang)) "nl" else d$lang
tr <- function(key, ...) episode_tr(key, lang = lang, ...)
```

# `r obj$pathogen` — `r tr(paste0("level.", obj$level))`

**`r obj$place`** &middot; cluster #`r obj$id` &middot; `r obj$first_day` &ndash; `r obj$last_day`

Gerenderd: `r d$rendered_at` &middot; EpiSODE `r d$package_version`

::: {.callout-note}
Dit is een geautomatiseerd, versiegebonden rapport. Elke nieuwe render krijgt een eigen versienummer; dit exemplaar blijft ongewijzigd na verzending.
:::

## Kerncijfers

| Metriek | Waarde |
|---|---|
| Vastgesteld | `r obj$n_cases` |
| Verwacht | `r if (is.na(obj$expected)) "n.v.t." else round(obj$expected, 1)` |
| Ratio O/V | `r if (is.na(obj$ratio)) "n.v.t." else round(obj$ratio, 1)` |
| Unieke patiënten | `r obj$unique_patients` (`r obj$n_isolates` isolaten) |
| Prioriteitsscore | `r round(obj$priority_score, 0)` |
| Gedetecteerd door | `r paste(obj$detectors, collapse = ", ")` |

```{r curve-shape, results='asis'}
if (!is.null(obj$curve_shape) && !is.na(obj$curve_shape)) {
  cat("**Vorm van de curve:**", tr(paste0("interpretation.fragment.curve_shape.", obj$curve_shape)), "\n\n")
}
```

## Epidemiologische curve

```{r epi-curve, fig.width=7, fig.height=3}
if (!is.null(d$epi_curve) && nrow(d$epi_curve) > 0) {
  print(episode_ui_epi_curve_chart(d$epi_curve, lang = lang))
} else {
  cat("Geen gegevens beschikbaar.")
}
```

```{r rt-section, results='asis'}
if (!is.null(obj$rt) && nrow(obj$rt) > 0) {
  cat("## Effectief reproductiegetal (Rt)\n\n")
  cat("Tijdsafhankelijk *effectief* reproductiegetal, niet R0 - berekend over 7-daagse voortschrijdende vensters ",
      "met [EpiEstim](https://CRAN.R-project.org/package=EpiEstim). Vensters binnen de nog onvolledige ",
      "rapportageperiode zijn weggelaten.\n\n", sep = "")
}
```

```{r rt-plot, fig.width=7, fig.height=2.5}
if (!is.null(obj$rt) && nrow(obj$rt) > 0) {
  print(episode_ui_rt_chart(obj$rt, lang = lang))
}
```

```{r trend-section, results='asis'}
if (!is.null(d$trend) && nrow(d$trend) >= 4) {
  cat("## Meerjarige trend\n\n")
}
```

```{r trend-plot, fig.width=7, fig.height=2.5}
if (!is.null(d$trend) && nrow(d$trend) >= 4) {
  print(episode_ui_trend_chart(d$trend, lang = lang))
}
```

## Geografische spreiding

```{r geo, results='asis'}
if (!is.null(obj$concentration) && nrow(obj$concentration$rows) > 0) {
  rows <- obj$concentration$rows
  cat("| PC4 | Aantal |\n|---|---|\n")
  for (i in seq_len(min(nrow(rows), 10))) {
    cat("|", rows$label[i], "|", rows$n[i], "|\n")
  }
  cat(sprintf("\n*Aantallen kleiner dan %s zijn onderdrukt.*\n", d$small_count_threshold))
} else {
  cat("Geen postcodegegevens beschikbaar.\n")
}
```

## Beoordelingstijdlijn

```{r timeline, results='asis'}
if (!is.null(d$timeline) && nrow(d$timeline) > 0) {
  for (i in seq_len(nrow(d$timeline))) {
    row <- d$timeline[i, ]
    cat("-", row$at, "&middot;", row$actor)
    if (!is.na(row$verdict_label)) cat(" &middot; **", row$verdict_label, "**", sep = "")
    if (row$kind == "closure") cat(" &middot; cluster afgesloten")
    cat("\n")
    if (!is.na(row$rationale) && nzchar(row$rationale)) cat("  >", row$rationale, "\n")
  }
} else {
  cat("Nog geen beoordeling vastgelegd.\n")
}
```

```{r similar-section, results='asis'}
if (!is.null(d$similar) && nrow(d$similar) > 0) {
  cat("## Vergelijkbare eerdere clusters\n\n")
  cat("| Plaats | Aantal | Classificatie |\n|---|---|---|\n")
  for (i in seq_len(nrow(d$similar))) {
    row <- d$similar[i, ]
    cat("|", row$place, "|", row$n_cases, "|", ifelse(is.na(row$verdict_label), "-", row$verdict_label), "|\n")
  }
}
```

```{r linelist-section, results='asis'}
if (!is.null(d$linelist) && nrow(d$linelist) > 0) {
  cat("## Lijnlijst\n\n")
  cat("| Casus | Afname | Geslacht | Leeftijd | PC4 | Afdeling | Specialisme |\n")
  cat("|---|---|---|---|---|---|---|\n")
  for (i in seq_len(nrow(d$linelist))) {
    row <- d$linelist[i, ]
    na_dash <- function(x) if (is.na(x)) "-" else x
    cat("|", row$source_key, "|", row$sample_date, "|", na_dash(row$sex), "|", na_dash(row$age), "|",
        na_dash(row$pc4), "|", na_dash(row$ward), "|", na_dash(row$specialism), "|\n")
  }
}
```

---

*Gegenereerd door EpiSODE. Dit document bevat geen live koppeling naar de applicatie; alle gegevens zijn bevroren op het moment van renderen.*
